---
title: "SMARTPHONES"
output:
  html_document:
    df_print: paged
  pdf_document: default
date: '2022-06-07'
---

```{r setup, include=FALSE}
knitr::opts_chunk$set(echo = TRUE)
```

## R Markdown
PUNUAN:
Dallendyshe Islamaj
Artiola Brazhda




#Importimi i databazes
```{r}
library(readxl)
smart <- read_excel("C:/Users/user/Desktop/projekti i statistikes/smart.xlsx")
View(smart)
```
#Afishimi i te dhenave per kompanine Apple

```{r}
head(smart,15)
```


#Afishimi i te dhenave per kompanine Samsung

```{r}
smart[16:32,c(1,2,3,4,5,6,7,8,9,10)]
```
```{r}


library(ggplot2)
library(dplyr)
library(hrbrthemes)



smart %>%
 filter(!(GPU %in% c("PowerVR \r\n", "Mali\r\n", "Adreno \r\n", "IMG\r\n", "Adreno\r\n"))) %>%
 ggplot() +
  aes(x = Company) +
  geom_bar(fill = "#112446") +
  theme_minimal()

#grafik per cmimet
smart %>%
 filter(!(GPU %in% c("PowerVR \r\n", "Mali\r\n", "Adreno \r\n", "IMG\r\n", "Adreno\r\n"))) %>%
 ggplot() +
  aes(x = "", y = Cmimi) +
  geom_violin(adjust = 1L, scale = "area", fill = "#FF69B4") +
  theme_linedraw()


```


```{r}
library(plotrix)
slices <- c(15, 17, 19, 17, 16,15,20,20)
lbls <- c("Apple", "Samsung", "Hauwei", "Xiaomi", "Nokia","Sony","LG","Honor")
pie3D(slices,labels=lbls,explode=0.1,
   main="Kompanite ")



#Afishimi per kompanine Huawei

smart [33:51,c(1,2,3,4,5,6,7,8,9,10)]

```
#Afishimi per kompanine Xiaomi

```{r}
smart[52:68,c(1,2,3,4,5,6,7,8,9,10)]

```

#Afishimi per kompanine Nokia
```{r}
smart[69:84,c(1,2,3,4,5,6,7,8,9,10)]

```

#Afishimi per kompanine Sony
```{r}
smart[85:99,c(1,2,3,4,5,6,7,8,9,10)]

```


#Afishimi per kompanine LG
```{r}
smart[100:119,c(1,2,3,4,5,6,7,8,9,10)]

```

#Afishimi per kompanine Honor
```{r}
smart[120:139,c(1,2,3,4,5,6,7,8,9,10)]

```
```{r}
#afishimi i llojeve te telefonave
smart$Device

```
```{r}


library(ggplot2)
library(dplyr)
library(hrbrthemes)
#grafiku qe tregon lidhjen mes kompanive dhe cpu
smart %>%
 filter(!(GPU %in% c("PowerVR \r\n", "Mali\r\n", "Adreno \r\n", "IMG\r\n", "Adreno\r\n"
))) %>%
 ggplot() +
 aes(x = `Company`, fill = CPU) +
 geom_bar() +
 scale_fill_hue(direction = 1) +
 coord_flip() +
 theme_minimal()


#grafiku qe tregon lidhjen mes ROM dhe shitjeve
smart %>%
 filter(!(GPU %in% c("PowerVR \r\n", "Mali\r\n", "Adreno \r\n", "IMG\r\n", "Adreno\r\n"
))) %>%
 ggplot() +
 aes(x = Shitjet, size = ROM, group = RAM) +
 geom_histogram(bins = 30L, fill = "#A61AAB") +
 coord_flip() +
 theme_minimal() +
 facet_wrap(vars(Cores), ncol = 3L)

```

```{r}
library(ggplot2)
library(dplyr)
library(hrbrthemes)
smart %>%
 filter(!(GPU %in% c("PowerVR \r\n", "Mali\r\n", "Adreno \r\n", "IMG\r\n", "Adreno\r\n"
))) %>%
 ggplot() +
 aes(x = `Viti i prodhimit`, fill = `Company`) +
 geom_histogram(bins = 32L) +
 scale_fill_hue(direction = 1) +
 coord_flip() +
 theme_minimal()
```



#mesatarja e ROM
```{r}
mean(smart$ROM)
```
#mesatarja per cores
```{r}
mean(smart$Cores)
```

#mesatarja per cmimin
```{r}
mean(smart$Cmimi)
```
#mesatarja per shitjet
```{r}
mean(smart$Shitjet)
```

#mesatarja per RAM
```{r}
mean(smart$RAM)
```

```{r}
#grafik qe tregon cfare cpu kane perdorur kompanite
smart %>%
 filter(!(GPU %in% c("PowerVR \r\n", "Mali\r\n", "Adreno \r\n", "IMG\r\n", "Adreno\r\n"))) %>%
 ggplot() +
  aes(x = Company, y = CPU) +
  geom_tile(size = 1.5) +
  theme_light()



#gpu dhe kompanite
smart %>%
 filter(!(GPU %in% c("PowerVR \r\n", "Mali\r\n", "Adreno \r\n", "IMG\r\n", "Adreno\r\n"))) %>%
 ggplot() +
  aes(x = Company, y = GPU) +
  geom_tile(size = 1.5) +
  labs(title = "Kompanite dhe GPU") +
  theme_light()
```


#mesorja per ROM
```{r}
median(smart$ROM)

```
#mesorja per Cores
```{r}
median(smart$Cores)
```
#mesorja per cmimin
```{r}
median(smart$Cmimi)
```
#mesorja per shitjet
```{r}
median(smart$Shitjet)
```
#mesorja e RAM
```{r}
median(smart$RAM)
```
```{r}
#funksioni per te llogaritur moden ne ndryshore cilesore
find_mode <- function(x) {
  u <- unique(x)
  tab <- tabulate(match(x, u))
  u[tab == max(tab)]
}

#moda per kompanite
data <- c(smart$Company)
# gjej mode
find_mode(data)

```


```{r}
#funksioni per moden
find_mode <- function(x) {
  u <- unique(x)
  tab <- tabulate(match(x, u))
  u[tab == max(tab)]
}

#moda per llojin e telefonit
data <- c(smart$Device)

find_mode(data)

```
```{r}
#funksioni per moden
find_mode <- function(x) {
  u <- unique(x)
  tab <- tabulate(match(x, u))
  u[tab == max(tab)]
}

#Moda per CPU
data <- c(smart$CPU)
#find mode
find_mode(data)

```
```{r}
#funksioni
find_mode <- function(x) {
  u <- unique(x)
  tab <- tabulate(match(x, u))
  u[tab == max(tab)]
}

smart %>%
 filter(!(GPU %in% c("PowerVR \r\n", "Mali\r\n", "Adreno \r\n", "IMG\r\n", "Adreno\r\n"))) %>%
 ggplot() +
  aes(x = CPU) +
  geom_bar(fill = "#4682B4") +
  theme_light()

#moda per GPU
data <- c(smart$GPU)
#find mode
find_mode(data)

```
```{r}
#funksioni per te llogaritur moden
find_mode <- function(x) {
  u <- unique(x)
  tab <- tabulate(match(x, u))
  u[tab == max(tab)]
}

smart %>%
 filter(!(GPU %in% c("PowerVR \r\n", "Mali\r\n", "Adreno \r\n", "IMG\r\n", "Adreno\r\n"))) %>%
 ggplot() +
  aes(x = GPU) +
  geom_bar(fill = "#4682B4") +
  theme_light()

#moda per ROM
data <- c(smart$ROM)

#find mode
find_mode(data)
```
#funksioni per te llogaritur moden
```{r}
  find_mode <- function(x) {
  u <- unique(x)
  tab <- tabulate(match(x, u))
  u[tab == max(tab)]
}

smart %>%
 filter(!(GPU %in% c("PowerVR \r\n", "Mali\r\n", "Adreno \r\n", "IMG\r\n", "Adreno\r\n"))) %>%
 ggplot() +
  aes(x = ROM) +
  geom_histogram(bins = 30L, fill = "#592C64") +
  theme_gray()

#moda per SCORES
data <- c(smart$Cores)

#find mode
find_mode(data)

# function to calculate mode
find_mode <- function(x) {
  u <- unique(x)
  tab <- tabulate(match(x, u))
  u[tab == max(tab)]
}
smart %>%
 filter(!(GPU %in% c("PowerVR \r\n", "Mali\r\n", "Adreno \r\n", "IMG\r\n", "Adreno\r\n"))) %>%
 ggplot() +
  aes(x = Cores) +
  geom_histogram(bins = 30L, fill = "#FF69B4") +
  theme_gray()

#moda per Cmimin
data <- c(smart$Cmimi)

#find mode
find_mode(data)

#function to calculate mode
find_mode <- function(x) {
  u <- unique(x)
  tab <- tabulate(match(x, u))
  u[tab == max(tab)]
}
smart %>%
 filter(!(GPU %in% c("PowerVR \r\n", "Mali\r\n", "Adreno \r\n", "IMG\r\n", "Adreno\r\n"))) %>%
 ggplot() +
  aes(x = Cmimi) +
  geom_histogram(bins = 30L, fill = "#487DA8") +
  theme_gray()

#moda per Shitjet
data <- c(smart$Shitjet)

#find mode
find_mode(data)
#function to calculate mode
find_mode <- function(x) {
  u <- unique(x)
  tab <- tabulate(match(x, u))
  u[tab == max(tab)]
}

smart %>%
 filter(!(GPU %in% c("PowerVR \r\n", "Mali\r\n", "Adreno \r\n", "IMG\r\n", "Adreno\r\n"))) %>%
 ggplot() +
  aes(x = Shitjet) +
  geom_density(adjust = 1L, fill = "#487DA8") +
  theme_gray()

#moda per Vitin
data <- c(smart$`Viti i prodhimit`)

#find mode
find_mode(data)

#function to calculate mode
find_mode <- function(x) {
  u <- unique(x)
  tab <- tabulate(match(x, u))
  u[tab == max(tab)]
}

smart %>%
 filter(!(GPU %in% c("PowerVR \r\n", "Mali\r\n", "Adreno \r\n", "IMG\r\n", "Adreno\r\n"))) %>%
 ggplot() +
  aes(x = `Viti i prodhimit`) +
  geom_density(adjust = 1L, fill = "#487DA8") +
  theme_gray()

#define numeric vector with multiple modes
data <- c(smart$RAM)

#find mode
find_mode(data)
find_mode <- function(x) {
 u <- unique(x)
  tab <- tabulate(match(x, u))
  u[tab == max(tab)]
}
  
  smart %>%
 filter(!(GPU %in% c("PowerVR \r\n", "Mali\r\n", "Adreno \r\n", "IMG\r\n", "Adreno\r\n"))) %>%
 ggplot() +
  aes(x = "", y = RAM) +
  geom_violin(adjust = 1L, scale = "area", fill = "#487DA8") +
  theme_gray()
```
#vlera minimale per ROM
```{r}
min(smart$ROM)
```
#vlera minimale per Cores

```{r}
min(smart$Cores)
```
#vlera minimale per cmimin
```{r}
min(smart$Cmimi)
```
#vlera minimale per shitjet
```{r}
min(smart$Shitjet)
```
#vlera minimale per RAM
```{r}
min(smart$RAM)
```
#vlera max per ROM
```{r}
max(smart$ROM)
```
#vlera max per cores
```{r}
max(smart$Cores)
```
#vlera max cmimi
```{r}
max(smart$Cmimi)
```
#vlera max per numrin e shitjeve
```{r}
max(smart$Shitjet)
```
#vlera max per RAM
```{r}
max(smart$RAM)
```
#kuantilet per ROM
```{r}
quantile(smart$ROM)

```
#kuantilet per Cores
```{r}
quantile(smart$Cores)
```
#kuantilet per Cmimin
```{r}
quantile(smart$Cmimi)
```

#kuantilet per Numrin e shitjeve
```{r}
quantile(smart$Shitjet)
```
#kuantilet per RAM
```{r}
quantile(smart$RAM)
```


#permbledhje per te dhenat
```{r}
summary(smart)
```
#varianca e ROM
```{r}
var(smart$ROM)
```
#varianca e cores
```{r}
var(smart$Cores)
```
#varianca per cmimin
```{r}
var(smart$Cmimi)
```

#varianca per shitjet
```{r}
var(smart$Shitjet)
```
#varianca per RAM
```{r}
var(smart$RAM)
```
#menjanimi mesatar katror per ROM
```{r}
sd(smart$ROM)
```

#menjanimi mesatar katror per cORE
```{r}
sd(smart$Cores)
```
#menjanimi mesatar katror per cmimin
```{r}
sd(smart$Cmimi)
```
#menjanimi mesatar katror per shitjet
```{r}
sd(smart$RAM)
```
```{r}
#ram,rom,kompani,gpu
smart %>%
 filter(!(GPU %in% c("PowerVR \r\n", "Mali\r\n", "Adreno \r\n", "IMG\r\n", "Adreno\r\n"))) %>%
 ggplot() +
  aes(x = RAM, y = ROM, colour = Company) +
  geom_point(shape = "asterisk", size = 1.5) +
  scale_color_brewer(palette = "PuBu", direction = -1) +
  theme_dark() +
  facet_wrap(vars(GPU))
```
```{r}
smart %>%
 filter(!(GPU %in% c("PowerVR \r\n", "Mali\r\n", "Adreno \r\n", "IMG\r\n", "Adreno\r\n"))) %>%
 ggplot() +
  aes(x = RAM, y = Shitjet, colour = Company) +
  geom_point(shape = "asterisk", size = 1.5) +
  scale_color_brewer(palette = "YlOrRd", direction = -1) +
  labs(title = "Si ka ndikuar RAM dhe GPU ne shitje") +
  theme_dark() +
  facet_wrap(vars(GPU))
```


#tabela e kontigjences per kompanine dhe CPU dhe testi hi-katror

```{r}
table(smart$Company, smart$CPU)
library("MASS")

# krijojme dataframin nga dataseti i madh
smart.data <- data.frame(smart$CPU,smart$Company)

#krijojme tabelen
smart.data = table(smart$CPU,smart$Company) 
print(smart.data)

# funksioni per hi-katrorin
print(chisq.test(smart.data))
```

#tabela e kontigjences dhe testi hi katror qe tregon nese dy ndryshore cilesore GPU dhe kompanine
```{r}
table(smart$Company, smart$GPU)
library("MASS")

# krijojme nje dtaframe nga dataseti
smart.data <- data.frame(smart$GPU,smart$Company)

# krijojme tabelen
smart.data = table(smart$GPU,smart$Company) 
print(smart.data)

#funksioni per hi-katrorin
print(chisq.test(smart.data))
```

#tabela e kontigjences per vitin dhe kompanine tregon sa telefona ka prodhuar secila kompani per vite
```{r}
table(smart$Company, smart$`Viti i prodhimit`)

```
```{r}
#testi hi katror qe tregon nese dy ndryshore cilesore jane te varura apo jo

library("MASS")

# krijojme dataframin nga dataseti
smart.data <- data.frame(smart$Company,smart$`Viti i prodhimit`)

# krijojme tabelen.
smart.data = table(smart$Company,smart$`Viti i prodhimit`) 
print(smart.data)

# funksioni per hi-katrorin
print(chisq.test(smart.data))
```
```{r}
smart %>%
 filter(!(GPU %in% c("PowerVR \r\n", "Mali\r\n", "Adreno \r\n", "IMG\r\n", "Adreno\r\n"))) %>%
 ggplot() +
  aes(x = Company, y = `Viti i prodhimit`) +
  geom_violin(adjust = 1L, scale = "area", fill = "#FF8C00") +
  theme_minimal()
```

```{r}
#testi hi katror qe tregon nese dy ndryshore cilesore jane te varura apo jo

library("MASS")

# .krijojme dataframin nga dataseti
car.data <- data.frame(smart$GPU,smart$CPU)

# krijojme tabelen
smart.data = table(smart$GPU,smart$CPU) 
print(smart.data)

#funksioni per hi-katrorin
print(chisq.test(smart.data))
```

```{r}
smart %>%
 filter(!(GPU %in% c("PowerVR \r\n", "Mali\r\n", "Adreno \r\n", "IMG\r\n", "Adreno\r\n"))) %>%
 ggplot() +
  aes(x = CPU, y = GPU) +
  geom_tile(size = 1.2) +
  theme_minimal()
```


```{r}
x <- c(smart$Cmimi)
y <- c(smart$Shitjet)

# Aplikojme funksionin linear.
relation <- lm(y~x)

print(relation)

#reja e pikave
x <- c(smart$Cmimi)
y <- c(smart$Shitjet)

plot(x,y)

x <- c(smart$Cmimi)

# The resposne vector.
y <- c(smart$Shitjet)

# Apply the lm() function.
relation <- lm(y~x)

# parashikojme sa shitje do te kete nqs kemi nje cmim te caktuar
a <- data.frame(x =1500)
result <-  predict(relation,a)
print(result)
```

```{r}
smart %>%
 filter(!(GPU %in% c("PowerVR \r\n", "Mali\r\n", "Adreno \r\n", "IMG\r\n", "Adreno\r\n"))) %>%
 ggplot() +
  aes(x = Shitjet, y = Cmimi) +
  geom_area(size = 1.5) +
  theme_minimal()
```

#regresi linear cmimin dhe ROM
```{r}
x <- c(smart$Cmimi)
y <- c(smart$ROM)

#funksioni
relation <- lm(y~x)

print(relation)
#reja e pikave
plot(x,y)
x <- c(smart$Cmimi)

y <- c(smart$ROM)

# Apply the lm() function.
relation <- lm(y~x)

# parashikojme sa ROM do te kete nqs kemi nje cmim te caktuar
a <- data.frame(x = 300)
result <-  predict(relation,a)
print(result)


```
```{r}
x <- c(smart$ROM)
y <- c(smart$RAM)

#funksioni
relation <- lm(y~x)

print(relation)

plot(x,y)
x <- c(smart$ROM)

y <- c(smart$RAM)

# Apply the lm() function.
relation <- lm(y~x)

# parashikojme sa ROM do te kete nqs kemi nje cmim te caktuar
a <- data.frame(x =100)
result <-  predict(relation,a)
print(result)

```
```{r}
x <- c(smart$Cmimi)
y <- c(smart$RAM)

#funksioni
relation <- lm(y~x)

print(relation)

plot(x,y)
x <- c(smart$Cmimi)

y <- c(smart$RAM)

# Apply the lm() function.
relation <- lm(y~x)

# parashikojme sa RAM do te kete nqs kemi nje cmim te caktuar
a <- data.frame(x = 300)
result <-  predict(relation,a)
print(result)

```

```{r}
x <- c(smart$Cmimi)
y <- c(smart$Cores)

#funksioni
relation <- lm(y~x)

print(relation)

plot(x,y)
x <- c(smart$Cmimi)

y <- c(smart$Cores)

# Apply the lm() function.
relation <- lm(y~x)

# parashikojme sa cores do te kete nqs kemi nje cmim te caktuar
a <- data.frame(x = 300)
result <-  predict(relation,a)
print(result)
```
```{r}
x <- c(smart$RAM)
y <- c(smart$Cores)

#funksioni
relation <- lm(y~x)

print(relation)

plot(x,y)
x <- c(smart$RAM)

y <- c(smart$Cores)

# Apply the lm() function.
relation <- lm(y~x)

# parashikojme sa RAM do te kete nqs kemi nje cmim te caktuar
a <- data.frame(x =8)
result <-  predict(relation,a)
print(result)
```
```{r}
#grafik
smart %>%
 filter(!(GPU %in% c("PowerVR \r\n", "Mali\r\n", "Adreno \r\n", "IMG\r\n", "Adreno\r\n"))) %>%
 ggplot() +
  aes(x = Cores, y = Cmimi, fill = ROM, colour = Company) +
  geom_tile(size = 1.5) +
  scale_fill_gradient() +
  scale_color_hue(direction = 1) +
  theme_minimal() +
  facet_wrap(vars(Company))
```

```{r}
smart %>%
 filter(!(GPU %in% c("PowerVR \r\n", "Mali\r\n", "Adreno \r\n", "IMG\r\n", "Adreno\r\n"))) %>%
 ggplot() +
  aes(
    x = Cmimi,
    y = Shitjet,
    fill = `Viti i prodhimit`,
    colour = Company
  ) +
  geom_line(size = 3.05) +
  scale_fill_gradient() +
  scale_color_hue(direction = 1) +
  labs(title = "Kompanite") +
  theme_minimal() +
  facet_wrap(vars(Company))
```




Note that the `echo = FALSE` parameter was added to the code chunk to prevent printing of the R code that generated the plot.
